臺北高等行政法院裁定  
111年度聲字第000167號
聲  請  人  郭俊良                                      

上列聲請人因與相對人新北市政府間都市計畫事件（本院104年
度訴字第82號），聲請法官迴避，本院裁定如下：
    主  文
聲請駁回。
聲請訴訟費用由聲請人負擔。
    理  由
一、按「法官有下列情形之一者，應自行迴避，不得執行職務：
    一、有民事訴訟法第32條第1款至第6款情形之一。二、曾在
    中央或地方機關參與該訴訟事件之行政處分或訴願決定。三
    、曾參與該訴訟事件相牽涉之民刑事裁判。四、曾參與該訴
    訟事件相牽涉之公務員懲戒事件議決。五、曾參與該訴訟事
    件之前審裁判。六、曾參與該訴訟事件再審前之裁判。但其
    迴避以1次為限。」、「民事訴訟法第33條至第38條之規定
    ，於本節準用之。」行政訴訟法第19條及第20條分別定有明
    文。又「遇有下列各款情形，當事人得聲請法官迴避：……二
    、法官有前條所定以外之情形，足認其執行職務有偏頗之虞
    者。」、「（第1項）聲請法官迴避，應舉其原因，向法官
    所屬法院為之。（第2項）前項原因及前條第2項但書之事實
    ，應自為聲請之日起，於3日內釋明之。」民事訴訟法第33
    條第1項第2款、第34條第1項、第2項亦有明定。而聲請法官
    迴避制度，其目的無非在使該法官不執行職務，若該訴訟事
    件業已終結，法官已無應執行之職務，自不得再聲請法官迴
    避（最高法院27年抗字第423號民事判例要旨參照）。
二、聲請意旨略以：聲請人前於民國104年4月28日、同年5月21
    日、同年9月4日、105年2月4日分別就本院104年度訴字第82
    號都市計畫事件（下稱本案訴訟）爭執之公法上法律關係聲
    請定暫時狀態假處分，分別以104年度全字第43號、104年度
    全字第49號、104年度全字第99號、104年度全字第100號、1
    05年度全字第12號、105年度全字第13號（下稱系爭前案）
    繫屬於本院，均經胡方新法官、鍾啟煌法官、蘇嫊娟法官3
    人（下稱承審法官3人）駁回，系爭前案保全聲請與本案訴
    訟關係密切，承審法官3人既於系爭前案確行不公平之審判
    事實，渠等必然於本案訴訟復行或續行其不公平、偏頗之審
    判行為，爰依行政訴訟法第20條準用民事訴訟法第33條第1
    項第2款規定，聲請承審法官3人迴避等語。
三、經查，聲請人以新北市政府為相對人，於104年1月19日向本
    院提起本案訴訟，該案於105年6月23日經本院判決駁回，聲
    請人不服，提起上訴，業經最高行政法院於105年12月8日以
    105年度判字第654號判決駁回上訴確定在案。聲請人於111
    年10月14日（見本院卷第7頁）對承審法官3人聲請迴避時，
    本案訴訟已審結並確定在案，有本院案件明細資料附卷可稽
    （見本院卷第13頁），本件聲請人聲請承審法官3人迴避，
    因本案訴訟業經審結並確定在案，則聲請人本件聲請迴避之
    承審法官3人就本案訴訟已無應執行之職務，亦不足以影響
    該案審判之公平性。聲請人對之聲請迴避，揆諸前揭規定與
    判例意旨，核與聲請迴避之要件不符，無從准許，應予駁回
    。
四、依行政訴訟法第104條，民事訴訟法第95條、第78條，裁定
    如主文。
中　　華　　民　　國　　111 　年　　10　　月　　19　　日
                    臺北高等行政法院第五庭
                              審判長法  官　陳心弘
                                    法  官  林妙黛
                                    法  官  畢乃俊
上為正本係照原本作成。
如不服本裁定，應於送達後10日內向本院提出抗告狀（須按他造
人數附繕本）。
中　　華　　民　　國　　111 　年　　10　　月　　19　　日
                                    書記官  李依穎